【裁判字號】    97,易,190
【裁判日期】    970415
【裁判案由】    竊盜
【裁判全文】
臺灣高雄地方法院刑事判決               97年度易字第190號
公  訴  人  臺灣高雄地方法院檢察署檢察官
被      告  乙○○
                    現於臺灣高雄戒治所
上列被告因竊盜案件，經檢察官提起公訴（96年度偵字第34413
號），本院判決如下：
    主  文
乙○○犯攜帶兇器毀壞門扇竊盜罪，累犯，處有期徒刑壹年。
    事  實
一、乙○○前於民國94年間，因竊盜、贓物案件，分別經本院判
    處有期徒刑1 年7 月、有期徒刑3 月確定，後經本院定應執
    行刑為有期徒刑1 年9 月，於95年4 月21日縮短刑期執行完
    畢出獄。詎其猶不知悔改，竟意圖為自己不法之所有，於96
    年9 月22日11時許丙○○外出工作時起，至同年10月1 日13
    時30分丙○○返家發現遭竊時為止之間某時，持客觀上足以
    作為兇器使用之鐵鎚、扳手各1 把，破壞實木大門後，侵入
    丙○○位於高雄縣岡山鎮○○路48巷22號住宅內，竊取丙○○所有之金手鍊（重約4 錢）1 條、金項鍊（重約1 兩）1
    條、神明金牌4 面（重約8 錢）、舊版新台幣（以下同）5
    元硬幣約300 枚、護照1 本、白金手鐲1 對（重約1 兩
    ）、MOTOROLA牌V303型手機1 支等物（總計價值約13萬元）
    。嗣經丙○○報案後，警方人員至現場採集指紋，經比對與
    乙○○之右食指指紋相符，始悉上情。
二、案經丙○○訴由高雄縣政府警察局岡山分局報請臺灣高雄地
    方法院檢察署檢察官偵查起訴。
    理  由
壹、證據能力之判斷：
一、被告以外之人於審判外之言詞或書面陳述，除法律有規定者
    外，不得作為證據；又被告以外之人於審判外之陳述，雖不
    符刑事訴訟法第159 條之1 至第159 條之4 之規定，而經當
    事人於審判程序同意作為證據，法院審酌該言詞陳述或書面
    陳述作成時之情況，認為適當者，亦得為證據；當事人、代
    理人或辯護人於法院調查證據時，知有第159 條第1 項不得
    為證據之情形，而未於言詞辯論終結前聲明異議者，視為有
    前項之同意。刑事訴訟法第159 條第1 項、第159 條之5 定
    有明文。本判決所引用之各項證據資料，其屬於被告乙○○
    以外之人於審判外之言詞、書面陳述者，均據法官於調查證
    據程序逐一提示並告以要旨，檢察官、被告均知該等證據為
    被告以外之人之審判外陳述，均未於言詞辯論終結前聲明異
    議。本院審酌上開證據作成時之情況，認為適當，依刑事訴
    訟法第159 條之5 第1 項、第2 項規定，應有證據能力。
貳、實體部分
一、被告於警詢、偵查中、本院審理中均矢口否認有犯本件竊盜
    犯行，辯稱：沒去過被害人丙○○住處，不知道為何指紋會
    在現場等語。惟查，被害丙○○人上開住處於前揭時、地遭
    人破壞實木大門侵入，經清點結果，共有金手鍊（重約4 錢
    ）1 條、金項鍊（重約1 兩）1 條、神明金牌4 面（重約8
    錢）、舊版新台幣5 元硬幣約300 枚、護照1 本、白金手鐲
    1 對（重約1 兩）、MOTOROLA牌V303型手機1 支等物遭竊，
    現場並遺留非被害人丙○○所有之鐵鎚、板手各1 支（均未
    扣案）之事實，迭據證人丙○○於警詢及本院審理中證述明
    確。而高雄縣政府警察局岡山分局據報派員前往案發現場採
    證，將自現場神明玻璃蓋採得指紋送內政部警政署刑事警察
    局鑑驗結果，與該局檔存之被告指紋卡右食指指紋相符此情
    ，復有內政部警政署刑事警察局96年10月18日刑紋字第
    0960158097號鑑驗書暨所附指紋相片、指紋卡片高雄縣政府
    警察局岡山分局現場勘察報告各1 份在卷可稽。此外，並被
    害人領回神明玻璃蓋而出具之贓物認領保管單1 紙、現場相
    片9 張等件，附卷以佐，被告為本件前往被害人丙○○住處
    行竊之人，應可認定。
二、被告雖以前詞置辯。證人即被告之姊甲○○到院，雖證稱：
    被告在96年10月8 日入所執行觀察、勒戒前兩個月，都在家
    裡，那陣子被告沒有工作，都躲在房間內沒有出門，有時候
    晚上出門，大概晚上12點以前就回來了，大概是晚上7 、8
    點或8 、9 點出去，被告都說出去找朋友，約晚上12點之前
    就回家等語在卷。惟證人甲○○前開有關被告沒在工作之證
    述，與被告所陳：自96年5 月份回到高雄之後，就在高雄市
    三民區○○路729 號大舅所開的機車行幫忙作機車修護，上
    班時間從早上10點到晚上10點，一直到96年10月8 日進勒戒
    所才沒作等語等情已顯相歧異，真實性已有可疑。再依證人
    甲○○於同次庭期自承：前述該段期間，伊在屏東市○○路
    擔任會計工作，是隔週休週一，上班時間是下午5 點到晚上
    12點，回到高雄市○○區○○路101 號住處都已經是凌晨1
    點等語，則其前開證述被告外出訪友時點，證人甲○○均處
    於上班時段，並未在家，又何能得知被告是晚上7 、8 點或
    8 、9 點出去找朋友，晚上12點以前就會回來？是被告所辯
    、證人甲○○所證，分屬事後卸責、迴護之詞，均不足採信
    。被告犯行事證明確，可以認定，應予依法論科。
三、按刑法第321 條第1 項所列各款為竊盜之加重條件，如犯竊
    盜罪兼具數款加重情形時，因竊盜行為祇有一個，仍祇成立
    一罪，不能認為法律競合或犯罪競合，有最高法院69年台上
    字第3945號判例可資參照。故核被告所為，係犯刑法第321
    條第1 項第3 款、第2 款之攜帶兇器毀壞門扇竊盜罪。被告
    有如事實欄所載前科紀錄，有臺灣高等法院被告前案紀錄表
    1 份附卷可稽，其於前開有期徒刑執行完畢後5 年內，故意
    再犯本件有期徒刑以上之罪，應依刑法第47條第1 項之規定
    論以累犯，並加重其刑。爰審酌被告正值青壯之年，不思進
    取向上，反恣意竊取他人財物，毫無尊重法治及他人財產觀
    念；事後不思反省己過，反而一再飾詞狡辯，犯後態度惡劣
    ；被害人丙○○所受財產損失達13萬元，已據陳明在卷等一
    切情狀，量處如主文所示之刑，以資懲儆。至被告用以毀壞
    門扇之鐵鎚、板手各1 支等物，並未扣案，被告又始終否認
    為其所有，爰不為沒收之宣告，併此敘明。
四、據上論斷，應依刑事訴訟法第299 條第1 項前段，刑法第32
    1 條第1 項第3 款、第2款、第47條第1項，判決如主文。
五、如不服本判決，應於判決送達之日起10日內，向本院提出上
    訴書狀，並應附具理由。
本案經檢察官王邦安到庭執行職務。
中    華    民    國    97    年    4     月    15    日
                      刑事第六庭    法  官  陳思睿
以上正本證明與原本無異。
如不服本判決應於收受本判決後10日內向本院提出上訴書狀，並
應敘述具體理由，如未敘述上訴理由者，應於上訴期間屆滿後20
日內補提理由書狀於本院（均須按他造當事人之人數附繕本）「
切勿逕送上級法院」。
中    華    民    國    97    年    4     月    15    日
                                    書記官  何慧娟
附錄本案判決論罪科刑法條：
中華民國刑法第321條
犯竊盜罪而有左列情形之一者，處6 月以上、5 年以下有期徒刑
：
一  於夜間侵入住宅或有人居住之建築物、船艦或隱匿其內而犯
    之者。
二  毀越門扇、牆垣或其他安全設備而犯之者。
三  攜帶兇器而犯之者。
四  結夥三人以上而犯之者。
五  乘火災、水災或其他災害之際而犯之者。
六  在車站或埠頭而犯之者。
前項之未遂犯罰之。


司法院資訊處製作；財團法人民間司法改革基金會備份。
